臺灣高雄地方法院刑事判決　　　　　　　　　　　　　　　九十一年度訴字第六號
　　公　訴　人　臺灣高雄地方法院檢察署檢察官
　　被　　　告　丁○○
　　被　　　告　甲○○
右列被告等因竊盜等案件，經檢察官提起公訴（九十年度偵字第一八七八七、二一九
九六號），本院判決如左：
    主  文
丁○○連續意圖為自己不法之所有，而搶奪他人之動產，處有期徒刑壹年，扣案之口
罩壹個及車牌號碼ＨＳ七─一一二號機車壹台均沒收；又於夜間侵入住宅竊盜，處有
期徒刑捌月。應執行有期徒刑壹年陸月，緩刑伍年，緩刑期間交付保護管束。扣案之
口罩壹個及車牌號碼ＨＳ七─一一二號機車壹台均沒收。
甲○○收受贓物，處罰金壹仟元，如易服勞役，以佰元折算壹日。
    事  實
一、丁○○基於概括之犯意，意圖為自己不法之所有，連續於附表編號一、二所載之
    時間、地點，騎乘其所有車牌號碼ＨＳ七─一一二號紅色重型機車（車牌以口罩
    覆蓋），趁乙○○、丙○○不及防備之際，搶奪該二人所有之財物。又另行起意
    ，意圖為自己不法之所有，於附表編號三所載之時間、地點，竊取夏蜜鳳所有財
    物（搶奪、竊盜之犯罪方法及所得財物各詳如附表編號一至三所載）。後因丁○○搶奪丙○○財物當次，於逃離之際適為經過之巡邏警員逮捕，並扣得其所有供
    犯罪所用之前揭ＨＳ七─一一二號機車一台及口罩一個。嗣經其於警局另行供出
    搶奪乙○○財物犯行，並於其父主動提供夏蜜鳳失竊收機予警員查明係夏蜜鳳失
    竊之物後亦坦承該次竊盜犯行。
二、又丁○○搶得乙○○所有之摩托羅拉牌手機等財物後，嗣於九十年九十月中旬某
    日偶遇友人甲○○，得知甲○○欠缺手機使用，乃主動提議將其自乙○○搶得之
    摩托羅拉牌手機借予甲○○，甲○○明知該支手機係來路不明之贓物，仍應允收
    受使用，並轉借予不知情之吳東霖使用。後經乙○○報案，警員依據通聯紀錄循
    線查出上情。
二、案經高雄市政府警察局苓雅分局及高雄縣警察局移送臺灣高雄地方法院檢察署檢
    察官偵查起訴。
    理  由
一、訊據被告丁○○對於附表編號一至三所載之搶奪、竊盜事實均坦白承認，核與被
    害人乙○○、丙○○、夏蜜鳳三人各自陳述渠等財物被搶、失竊之情節均相符，
    且經證人夏蜜霠（即被害人夏蜜鳳）於警訊指證竊取其住處財物之人確為被告無
    訛，並有被告丁○○行搶時所騎乘之ＨＳ七─一一二號機車一台及覆蓋車牌所用
    之口罩一個扣案可佐，被告丁○○自白應與事實相符，堪以採為其犯罪事實之認
    定依據。另被告甲○○雖坦承向被告丁○○收受被害人乙○○被搶之摩托羅拉牌
    手機使用，並轉借予案外人吳東霖等事實，然否認其收受時知悉該支手機係來路
    不明之贓物，辯稱：伊不知手機是丁○○搶來的，亦未聽聞丁○○告以手機來路
    不明之事云云，惟查丁○○交付手機予被告甲○○時，確曾告以手機係來路不明
    之物，並囑咐其使用時須特別小心等情，已據被告丁○○於警訊及偵查中乃至本
    院審理時均供陳鑿鑿在卷可按，而該支手機既係黃某行搶所得，其嗣後借予被告
    甲○○使用時，為免甲○○使用時遭發現而為警循線查出其搶奪犯行，因而告以
    手機來源，並囑咐甲○○小心使用，實符常情，且由丁○○得知被告甲○○無手
    機使用，即主動提供手機借用，顯見二人交誼良好，丁○○應亦無故意嫁詞誣陷
    甲○○之理，故丁○○供述已告知手機來路不明一節，堪認為真實可信，被告甲○○否認知情，並辯稱未聽聞等詞，應係卸責之詞，無可採信，被告甲○○知悉
    該支手機係屬來路不明贓物，已殆無疑義。又查，被害人乙○○所有之摩托羅拉
    牌手機（序號000000000000000號）遭搶後，確分別經被告甲○○及案外人吳東霖以渠等所租用之門號撥打使用之事實，有行動電話客戶資料及
    通聯紀錄各一份，案外人吳東霖係向被告甲○○借得該之手機使用，亦經吳東霖
    於警訊陳明，被告甲○○收受贓物使用犯行，已堪認定。此外，復有被害人乙○○、夏蜜鳳出具之贓物認領保管單及手機照片附卷供參，事證明確，被告丁○○
    搶奪、竊盜及被告甲○○收受贓物等犯行，均堪認定。
二、核被告丁○○附表編號一、二所為，均係犯刑法第三百二十五條第一項之搶奪罪
    ；其附表編號三所為，則係另犯同法第三百二十一條第一項第一款於夜間侵入住
    宅竊盜罪。至被告甲○○所為，則係犯同法第三百四十九條第一項之收受贓物罪
    。被告丁○○先後二次搶奪犯行，時間緊接，手段相同，所犯係犯罪構成要件相
    同之罪，顯係基於概括犯意為之，應依連續犯之規定論以一罪。又其所犯上開搶
    奪、竊盜二罪間，犯意各別，罪名有異，應分論併罰。審酌被告丁○○騎乘機車
    搶奪他人財物，危害社會治安，對被害人財物及人身安全所生之危害亦非輕淺，
    另於夜間侵入他人住宅行竊，惡性實屬不輕，惟念其犯後自始坦承，態度良好，
    並有悔意，且前尚無犯罪前科，有臺灣高雄地方法院檢察署刑案資料查註紀錄表
    在卷可佐，素行良好，另被告丁○○為圖一時之利，借入贓物不法使用，惡性尚
    非重大，且使用期間不長，其前亦無犯罪前科，有前揭刑案資料查註紀錄表可稽
    ，素行亦佳，惟犯後否認，並無悔意等一切情狀，就被告丁○○、甲○○所為之
    前揭犯行，各量處如主文所示之刑，並定被告丁○○應執行之刑期及被告甲○○
    所科處之罰金如易服勞役之折算標準。又被告丁○○前未曾受有期徒刑以上刑之
    宣告，因年少失慮，致罹刑典，惟犯後自始坦承，深具悔意，經此偵審程序及刑
    之宣告後，應知警惕而無再犯之虞，本院認對其所宣告之刑，以暫不執行為當，
    併予以宣告緩刑五年，以啟自新，併觀後效。惟被告丁○○年僅十九歲，為期能
    徹底根除其惡性，防範再犯，俾收緩刑之效，本院認應委由觀護人以專業知識，
    輔導其品性，並監督其改過自新，爰另依刑法第九十三條第一項之規定，宣告被
    告丁○○於緩刑期內交付保護管束。末按查扣之車牌號碼ＨＳ七─一一二號機車
    一台及口罩一個，均係被告丁○○所有供其犯搶奪罪所用之物，已據其陳明在卷
    ，既均經扣案，爰均依刑法第三十八條第一項第二款規定併予宣告沒收。
據上論斷，應依刑事訴訟法第二百九十九條第一項前段，刑法第五十六條、第三百二
十五條第一項、第三百二十一條第一項第一款、第三百四十九條第一項、第五十一條
第五款、第四十二條第二項、第七十四條第一款、第九十三條第一項、第三十八條第
一項第二款，判決如主文。
中      華      民      國    九十一    年      二      月    二十六    日
                                臺灣高雄地方法院刑事庭
                                    法  官  陳淑卿
右正本證明與原本無異。
如不服本判決，應於判決送達後十日內，向本院提出上訴狀。
                                    書記官  陳朝宗
中      華      民      國    九十一    年      二      月    二十六    日
附錄本案論罪科刑法條：
刑法第三百二十一條第一項
犯竊盜罪而有左列情形之一者，處六月以上五年以下有期徒刑：
一  於夜間侵入住宅或有人居住之建築物、船艦，或隱匿其內而犯之者。
二  毀越門扇、牆垣或其他安全設備而犯之者。
三  攜帶兇器而犯之者。
四  結夥三人以上而犯之者。
五  乘火災、水災或其他災害之際而犯之者。
六  在車站或埠頭而犯之者。
刑法第三百二十五條第一項
意圖為自己或第三人不法之所有，而搶奪他人之動產者，處六月以上五年以下有期徒
刑。
刑法第三百四十九條第一項
收受贓物者，處三年以下有期徒刑、拘役或五百元以下罰金。
附表：臺灣高雄地方法院九十一年度訴字第六號搶奪等案件
┌─────────────────────────────────────────┐
│丁○○搶奪、竊盜犯罪事實一覽表                                                    │
├──┬────┬────┬────┬──────┬──┬───┬────┬────┤
│編號│犯罪時間│犯罪地點│犯罪手法│竊 得 財 物 │贓物│被害人│所犯法條│備   考 │
│    │        │        │        │（新台幣）  │處置│      │        │        │
├──┼────┼────┼────┼──────┼──┼───┼────┼────┤
│ 一 │九十年九│高雄縣鳳│騎乘所有│皮包一只，內│取現│乙○○│刑法第三│機車已發│
│    │月三日二│山市三誠│車牌號碼│有現金約一千│金及│      │百二十五│還被害人│
│    │十三時三│街六十巷│ＨＳ七─│五百元、摩托│手機│      │條第一項│        │
│    │十分許  │口      │一一二號│羅拉牌Ｖ三六│，皮│      │搶奪罪  │        │
│    │        │        │機車，配│八八型手機一│包、│      │        │        │
│    │        │        │戴半罩式│支（序號四四│門號│      │        │        │
│    │        │        │安全帽（│八八三五一八│晶片│      │        │        │
│    │        │        │未扣案）│一一０二０二│及其│      │        │        │
│    │        │        │行經上揭│０號，內含門│餘證│      │        │        │
│    │        │        │地點，見│號晶片）、提│件均│      │        │        │
│    │        │        │乙○○為│款卡、身分證│丟棄│      │        │        │
│    │        │  │其男友騎│等證件。    │，現│      │        │        │
│    │        │        │機車負載│            │金花│      │        │        │
│    │        │        │，將皮包│            │用殆│      │        │        │
│    │        │        │置於大腿│            │盡，│      │        │        │
│    │        │        │上，乃趁│            │手機│      │        │        │
│    │        │        │乙○○未│            │則借│      │        │        │
│    │        │        │注意之際│            │予林│      │        │        │
│    │        │        │，自後方│            │冠翔│      │        │        │
│    │        │        │超前搶奪│            │使用│      │        │        │
│    │        │        │該只皮包│            │。  │      │        │        │
│    │        │        │後加速逃│            │    │      │        │        │
│    │        │        │逸。    │            │    │      │        │    │
├──┼────┼────┼────┼──────┼──┼───┼────┼────┤
│ 二 │九十年十│高雄市苓│騎乘所有│皮包一只，內│均已│丙○○│刑法第三│汽車已發│
│    │月十日二│雅區苓雅│車牌號碼│有現金約一百│發還│      │百二十五│還被害人│
│    │十一時十│一路與仁│ＨＳ七─│八十元、摩托│被害│      │條第一項│        │
│    │分許    │智街口之│一一二號│羅拉牌手機一│人  │      │搶奪罪  │        │
│    │        │翁財記超│機車，車│支（內含門號│    │      │        │        │
│    │        │商前    │牌以口罩│晶片）、證件│    │      │        │        │
│    │        │        │覆蓋，行│等物        │    │      │        │        │
│    │        │        │經上揭地│            │    │      │        │        │
│    │        │        │點，見郭│            │    │      │        │        │
│    │        │        │美珠騎乘│            │    │      │        │        │
│    │        │        │機車，將│  │    │      │        │        │
│    │        │        │皮包掛於│            │    │      │        │        │
│    │        │        │肩上，乃│            │    │      │        │        │
│    │        │        │趁丙○○│            │    │      │        │        │
│    │        │        │未注意之│            │    │      │        │        │
│    │        │        │際，搶奪│            │    │      │        │        │
│    │        │        │該只皮包│            │    │      │        │        │
│    │        │        │，丙○○│            │    │      │        │        │
│    │        │        │因而倒地│            │    │      │        │        │
│    │        │        │致腳踝受│            │    │      │        │        │
│    │        │        │傷（傷害│            │    │      │        │        │
│    │        │        │部分未據│            │    │      │        │        │
│    ││        │告訴），│            │    │      │        │        │
│    │        │        │得手後加│            │    │      │        │        │
│    │        │        │速逃逸之│            │    │      │        │        │
│    │        │        │際，適遇│            │    │      │        │        │
│    │        │        │巡邏警員│            │    │      │        │        │
│    │        │        │經過予以│            │    │      │        │        │
│    │        │        │逮捕。  │            │    │      │        │        │
├──┼────┼────┼────┼──────┼──┼───┼────┼────┤
│ 三 │九十年九│高雄縣鳳│騎乘前開│摩托羅拉牌Ｖ│現金│夏蜜鳳│刑法第三│手機晶片│
│    │月六日夜│山市龍成│機車行經│三六八八型手│花用│      │百二十一│已發還被│
│    │間二十三│路一七五│上址，見│機一支及皮包│殆盡│      │條第一項│害人    │
│    │時三十分│巷四十二│夏蜜鳳住│一只（內有現│，手│      │第一款於│        │
│    │許      │號      │處大門未│金九千八百元│機藏│      │夜間侵入│        │
│    │        │        │閉合，開│。          │置於│      │住宅竊盜│        │
│    │        │        │啟大門侵│            │住處│      │罪。    │        │
│    │        │        │入屋內，│            │床底│      │        │        │
│    │        │        │竊取夏蜜│            │，嗣│      │        │        │
│    │        │        │鳳所有摩│            │經其│      │        │        │
│    │        │        │托羅拉牌│            │父主│      │        │        │
│    │        │        │Ｖ三六八│            │動提│      │        │        │
│    │        │        │八型手機│            │供予│      │        │        │
│    │        │        │一支（序│            │警員│      │        │        │
│    │        │        │號四四八│            │查辦│      │        │        │
│    │        │        │八三五二│          │。  │      │        │        │
│    │        │        │０九二八│            │    │      │        │        │
│    │        │        │五四七六│            │    │      │        │        │
│    │        │        │號）及皮│            │    │      │        │        │
│    │        │        │包一只（│            │    │      │        │        │
│    │        │        │內有現金│            │    │      │        │        │
│    │        │        │九千八百│            │    │      │        │        │
│    │        │        │元）。  │            │    │      │        │        │
└──┴────┴────┴────┴──────┴──┴───┴────┴────┘
